臺灣嘉義地方法院刑事判決　　　　　　100年度簡上字第173號
上　訴　人
即　被　告　姜坤銘
上列上訴人因賭博案件，不服本院嘉義簡易庭中華民國一百年九
月八日一百年度嘉簡字第一三四五號第一審簡易判決（起訴書案
號：臺灣嘉義地方法院檢察署一百年度偵字第五五二三號）提起
上訴，本院管轄之第二審合議庭判決如下：
    主    文
原判決撤銷。
姜坤銘共同意圖營利，聚眾賭博，累犯，處有期徒刑伍月，如易
科罰金，以新臺幣壹仟元折算壹日。扣案之筆記型電腦壹台、電
源線壹條及滑鼠壹只均沒收。
    犯罪事實
一、姜坤銘前因家暴恐嚇案件，經臺灣高等法院臺南分院以九十
    六年度上易字第五七八號判決判處有期徒刑一年，減為有期
    徒刑六月，如易科罰金，以新臺幣（下同）一千元折算一日
    確定，於民國九十六年十一月二十二日易科罰金執行完畢。
    詎仍不知悔悟，竟與擔任其下線代理商之綽號「五一六八」
    、「阿騰」、「莫一路發」、「阿誌」、「原」等真實姓名
    年籍不詳之成年男子共同基於意圖營利提供賭博場所、聚眾
    賭博及賭博之犯意聯絡，自一百年六月一日起至一百年七月
    二十七日為警查獲時止，在其位於嘉義市○區○○路八○二
    號住處，使用電腦設備，以提供溫哥華運動網網站之帳號及
    密碼，接受網路下注之方式，聚集不特定賭客經營國內外職
    業球類運動賽事之賭博，供不特定人簽賭並與之對賭，姜坤
    銘在該網站之經營賭博權限為每日一千萬元，其與賭客約定
    每簽一注之賭金為一千元至十萬元不等，每注賭金金額給予
    千分之十五之折扣（即俗稱之退水錢），再核對上開球隊之
    比賽結果決定輸贏，以下注一萬元為例，凡簽中者，賭客贏
    得彩金九千五百元，上述下線代理商可抽頭三百五十元，若
    未簽中者，扣除退水錢一百五十元及上述下線代理商抽頭三
    百五十元後之九千五百元賭金歸姜坤銘所有，以此等供給賭
    博場所並聚眾賭博之方式，與簽賭者對賭以取得賭金牟利。
    上開網站就簽注金額、輸贏情形有製作帳冊表格，而於每月
    結算後交付彩金或收取賭金，迄今盈餘五十六萬三千二百六
    十九元。嗣於一百年七月二十七日下午二時三十分許，為警
    在上址查獲，並扣得姜坤銘所有供賭博所用之筆記型電腦一
    台、電源線一條及滑鼠一只，始知上情。
二、案經姜坤銘自首及嘉義市警察局第二分局報告臺灣嘉義地方
    法院檢察署檢察官偵查而聲請簡易判決處刑。
    理    由
一、按被告以外之人於審判外之陳述，經當事人於審判程序同意
    作為證據，法院審酌該言詞陳述或書面陳述作成時之情況，
    認為適當者，亦得為證據。當事人、代理人或辯護人於法院
    調查證據時，知有第一百五十九條第一項不得為證據之情形
    ，而未於言詞辯論終結前聲明異議，視為有前項之同意，刑
    事訴訟法第一百五十九條之五定有明文。查本件認定事實所
    引用之陳述證據，經本院於審理時提示被告姜坤銘表示無意
    見，迄於言詞辯論終結前亦未聲明異議，可認為同意作為證
    據，本院審酌該陳述證據之取得過程並無瑕疵，與本案待證
    事實間復具有相當之關聯性，以之為本案證據尚無不當，自
    得採為證據。
二、上開事實，業據被告姜坤銘於警詢、偵查及本院供承屬實，
    且據證人即查獲警員張朝傑於本院證述甚詳，並有電腦螢幕
    照片在卷可稽，復有被告所有之筆記型電腦一台、電源線一
    條及滑鼠一只扣案可資佐證，堪認被告上開任意性自白與事
    實相符，應屬可信。本案事證明確，被告犯行堪以認定。
三、按刑法圖利供給賭博場所罪，本不以賭博場所為公眾得出入
    者為要件，而所謂「賭博場所」，只要有一定之場所供人賭
    博財物即可，非謂須有可供人前往之一定空間場地始足當之
    。以現今科技之精進，電話、傳真、網路均可為傳達賭博之
    訊息，例如營利意圖而提供網址供人賭博財物者，亦屬提供
    賭博場所之一種，而以傳真或電話簽注號碼賭博財物，與親
    自到場簽注賭博財物，僅係行為方式不同，並不影響其犯罪
    行為之認定（最高法院九十四年度臺非字第二六五號判決意
    旨參照），被告意圖營利提供簽賭網站帳號、密碼，供不特
    定人以電腦設備連接上網而在公開簽賭網站賭博財物，應認
    已符合在公眾得出入場所賭博及聚眾賭博、供給賭博場所之
    犯罪構成要件，核其所為，係犯刑法第二百六十八條意圖營
    利供給賭博場所及聚眾賭博罪，與同法第二百六十六條第一
    項前段在公眾得出入之場所賭博財物罪。被告與綽號「五一
    六八」、「阿騰」、「莫一路發」、「阿誌」、「原」等真
    實姓名年籍不詳之成年男子就上揭犯行，有犯意之聯絡及行
    為之分擔，皆為共同正犯。被告自一百年六月一日起至一百
    年七月二十七日止，反覆多次意圖營利供給賭博場所及聚眾
    賭博，並與人對賭財物，其主觀上係基於意圖營利、賭博所
    為之多次行為，客觀上具有時間緊密、連續性質，本質上乃
    具有反覆、延續性行為之特徵，於刑法評價上，應認係合多
    數犯罪行為而成立之獨立犯罪型態之「集合犯」，各為包括
    一罪，均應僅成立一罪。而其於各次開獎前之意圖營利供給
    賭博場所及意圖營利聚眾賭博，與公眾得出入之場所賭博財
    物，均係基於一個賭博犯意之決定，以達成同一犯罪之各個
    舉動，為一行為觸犯前開三罪名，屬想像競合犯，應從情節
    較重之意圖營利聚眾賭博罪處斷。又查被告曾有上開犯罪事
    實欄所載之犯罪科刑及執行完畢紀錄，有臺灣高等法院被告
    前案紀錄表附卷足參，其受徒刑之執行完畢後，五年以內故
    意再犯本案有期徒刑以上之罪，為累犯，應依刑法第四十七
    條第一項規定加重其刑。再查被告於一百年七月二十七日為
    警查獲時即於有偵查權限之機關或人員發覺前，主動向嘉義
    市政府警察局第二分局公園派出所警員張朝傑自首上開犯行
    並接受裁判，業據證人張朝傑於本院證述綦詳，參以被告事
    後並未逃避偵審之事實，應認其上開犯行，合於自首之要件
    ，爰依法減輕其刑，並依法先加後減。檢察官雖未就被告上
    開意圖營利供給賭博場所及在公眾得出入之場所賭博財物等
    犯行部分聲請簡易判決處刑，惟此部分與被告上開經論罪科
    刑之意圖營利聚眾賭博罪間，既有想像競合犯之裁判上一罪
    關係，為起訴之效力所及，本院自應併予審究，並已於一百
    年十月二十五日當庭告知應適用法條及罪名，自無礙於被告
    防禦權之行使，附此敘明。
四、原審認被告所犯罪證明確，予以論罪科刑，固非無見。惟查
    ：(一)被告於為警查獲時，即向查獲警員張朝傑自首該犯罪，
    原審未加審酌，尚有未妥。(二)被告係與綽號「五一六八」、
    「阿騰」、「莫一路發」、「阿誌」、「原」等真實姓名年
    籍不詳之下線代理商共同從事賭博犯行，並由各該下線代理
    商向賭客抽頭，原審判決犯罪事實及理由疏未認定，亦有未
    合。被告上訴，認其所犯本案犯行符合自首減刑規定，且係
    由下線代理商向賭客抽頭，請求從輕量刑，核有理由，自應
    由本院將原判決予以撤銷改判。
五、爰依被告於本院之供述及卷內事證等，審酌：被告正值青壯
    ，肢體健全，不思勞動獲取報酬之犯罪動機，以提供網站帳
    號及密碼接受網路下注而為賭博之犯罪手段，離婚、從事水
    電臨時工、平日自己生活之生活狀況，前有恐嚇前案紀錄之
    品行，高職畢業之智識程度，為賭博行為之時間、規模及所
    得利益，對社會善良風俗所生影響，事後於警詢、偵查及本
    院均坦承犯行之犯後態度等一切情狀，量處如主文所示之刑
    ，並諭知易科罰金之折算標準，以資懲儆。又扣案之筆記型
    電腦一台、電源線一條及滑鼠一只，均係被告所有供犯本案
    犯罪所用之物，業據被告於本院供承在卷，爰均依刑法第三
    十八條第一項第二款規定沒收。
據上論斷，應依刑事訴訟法第四百五十五條之一第一項、第三項
、第三百六十四條、第三百六十九條第一項前段、第二百九十九
條第一項前段，刑法第二十八條、第二百六十六條第一項前段、
第二百六十八條、第五十五條、第四十七條第一項、第六十二條
前段、第四十一條第一項前段、第三十八條第一項第二款，刑法
施行法第一條之一第一項、第二項前段，判決如主文。
本案經檢察官陳志川到庭執行職務。
中    華    民    國   100    年    10    月    31    日
                  刑事第三庭    審判長法  官  陳仁智
                                      法  官  葉淑儀
                                      法  官  鄭雅文
以上正本證明與原本無異。
本判決不得上訴。
中    華    民    國   100    年    10    月    31    日
                                      書記官  潘宜伶
附錄論罪科刑法條：
刑法第二百六十六條第一項
在公共場所或公眾得出入之場所賭博財物者，處一千元以下罰金
。但以供人暫時娛樂之物為賭者，不在此限。
刑法第二百六十八條
意圖營利，供給賭博場所或聚眾賭博者，處三年以下有期徒刑，
得併科三千元以下罰金。